臺灣高等法院高雄分院刑事判決　　　　100年度上易字第333號
上　訴　人
即　被　告　胡錦財
上列上訴人因竊盜案件，不服臺灣屏東地方法院99年度易緝字第
34號中華民國100 年1 月17日第一審判決（起訴案號：臺灣屏東
地方法院檢察署97年度偵字第8448號），提起上訴，本院判決如
下：
     主  文
上訴駁回。
     事  實
一、胡錦財前因強盜案件，經臺灣高等法院臺南分院以92年度重
    上更( 三) 字第454 號判決判處有期徒刑8 年，嗣經上訴，
    最高法院以93年度臺上字第739 號判決上訴駁回確定，於民
    國97年10月2 日假釋出監，尚在假釋中。詎猶不知悔改，竟
    與曾政彥（通緝中，到案後另行審結）共同意圖為自己不法
    之所有，基於竊盜之犯意聯絡，於97年12月15日凌晨4 時許
    ，在屏東縣屏東市○○路91-6號工廠外，以踰越該工廠鐵柵
    門安全設備之方式，進入上開工廠，並持客觀上足供兇器使
    用之不明工具（未扣案），毀壞附加於上開鐵柵門之銅掛鎖
    ，欲竊取傅祥煇所有之發電機1 臺、電鑽4 臺、切管機1 臺
    、電焊機1 臺、亞焊機1 臺、真空機1 臺、大扳手1 支等物
    （下稱發電機等物），並於已將發電機等物搬運至上開鐵柵
    門旁、尚未運離現場之際，即因民眾發覺上情，報警處理，
    嗣於同日凌晨4 時30分許，為據報趕至現場之警員當場緝獲
    曾政彥而不遂，並扣得曾政彥所有之手套1 雙、扳手1 支。
二、案經傅祥煇訴由屏東縣政府警察局屏東分局報告臺灣屏東地
    方法院檢察署檢察官，及該署檢察官自動檢舉偵查起訴。
    理  由
壹、證據能力方面
一、按刑事訴訟法第192 條證人之訊問所準用同法第98條之規定
    ，因該法第166 條之7 第2 項第2 款就詰問證人之限制已有
    明文，故於92年1 月14日修正時，刪除原準用同法第98條「
    訊問被告應出以懇切之態度，不得用強暴、脅迫、利誘、詐
    欺、疲勞訊問或其他不正之方法」之規定。雖司法警察官或
    司法警察於蒐集證據時詢問證人，因非以詰問方式為之，而
    無同法第166 條之7 之適用。然證人所為陳述，仍具有供述
    證據之性質，本諸禁止強制取得供述之原則，被告以外之人
    因受恫嚇、侮辱、利誘、詐欺或其他不正方法所為不利於被
    告之陳述，亦應認不具證據能力。故審理事實之法院，遇有
    被告或證人對於證人於司法警察官或司法警察調查中所為陳
    述提出非任意性之抗辯時，即應先調查該取供之程序合法與
    否（最高法院98年度臺上字第4241號判決要旨參照）。經查
    ，證人即共犯曾政彥於原審審理時抗辯其因被逮捕當日有喝
    酒，神智不清，故將綽號「有財」之人與被告混淆，其不知
    手機號碼0000000000號是誰打的，警察問其，其就向警方說
    你說是就是，於檢察官訊問時，其亦不知所云（見原審98易
    431 卷第84頁），然經原審當庭勘驗97年12月15日上午7 時
    至同日上午8 時30分證人曾政彥之警詢光碟，警方詢問過程
    採一問一答之方式，由警員先詢問相關案情，證人曾政彥一
    一陳述後，始經記載於調查筆錄，證人曾政彥並表示調查筆
    錄內容為依據其出於自由意識陳述所記載，於製作完畢後經
    證人曾政彥閱覽筆錄無訛，再簽名捺印完成，而於檢察官訊
    問時，證人曾政彥亦表示警詢時所述均實在，未經強暴脅迫
    ，有原審勘驗筆錄、調查筆錄及偵訊筆錄各1 份存卷可憑（
    見警卷第3 至6 頁；97偵8448偵查卷第4 、5 頁；原審98易
    431 卷第81至83頁），且依卷附上開97年12月15日下午3 時
    12分起證人曾政彥之偵訊筆錄，檢察官亦採一問一答之方式
    進行訊問，甚而讓證人曾政彥連續陳述，復將證人曾政彥於
    偵訊與警詢時所述互核，在警詢、偵訊之時間間隔已久之情
    況下，2 者仍悉相吻合，足證證人曾政彥於警詢、偵訊時乃
    是出於自由意識而陳述，警方、檢察官並無有利用證人曾政
    彥精神狀況不佳下取證之情形，證人曾政彥上開所辯，尚難
    採憑，先予指明。
二、按被告以外之人於審判外之言詞或書面陳述，除法律有規定
    者外，不得作為證據；又被告以外之人於審判外之陳述，雖
    不符合同法第159 條之1 至第159 條之4 之規定，但經當事
    人於審判程序同意作為證據，法院審酌該言詞陳述或書面陳
    述作成時之情況，認為適當者，亦得為證據。當事人、代理
    人或辯護人於法院調查證據時，知有第159 條第1 項不得為
    證據之情形，而未於言詞辯論終結前聲明異議者，視為有前
    項之同意，刑事訴訟法第159 條第1 項及第159 條之5 分別
    定有明文；復按刑事訴訟法第158 條之3 規定：「證人、鑑
    定人依法應具結而未具結者，其證言或鑑定意見，不得作為
    證據」，此所謂「依法應具結而未具結者」，係指檢察官依
    同法第175 條之規定，以證人身分傳喚被告以外之人到庭作
    證，或雖非以證人身分傳喚到庭，而於訊問調查過程中，轉
    換為證人身分為調查時，檢察官應依同法第186 條之規定命
    證人供前或供後具結，其陳述始符合第158 條之3 之規定，
    而有證據能力。若檢察官非以證人身分傳喚到庭訊問時，其
    身分既非證人，即與前述「依法應具結」之要件不合，縱未
    命其具結，仍不得以其陳述不符前開第158 條之3 之規定逕
    行排除其證據能力。而前揭不論係本案或他案在檢察官面前
    作成未經具結之陳述筆錄，係屬被告以外之人於審判外所為
    之陳述，本質上屬於傳聞證據，基於保障被告在憲法上之基
    本訴訟權，除有同法第159 條之3 所列各款之情形外，如嗣
    後已經法院傳喚到庭具結而為陳述，前揭非以證人身分而未
    經具結之陳述筆錄，除顯有不可信之情況者外，仍非不得作
    為證據（最高法院98年度臺上字第7866號判決意旨參照）。
    。查本判決下列所引用被告胡錦財以外之人於審判外之陳述
    及相關書證等，被告於本院審理時均表示無意見，且迄至本
    院言詞辯論終結前均未聲明異議，本院審酌上開證據資料製
    作時之情況，尚無違法不當及證明力明顯過低之瑕疵，認以
    之作為證據應屬適當；又證人曾政彥固於偵查中經檢察官以
    被告身分訊問而未經具結，然證人曾政彥嗣於原審審理中已
    到庭具結為證，經被告對之交互詰問，已保障其於訴訟上之
    程序權，補正未經被告對質詰問之瑕疵，揆諸上開說明，自
    均具有證據能力。
貳、實體方面
一、訊據被告胡錦財固坦承其手機號碼為0000000000號，惟矢口
    否認有與曾政彥共同為上開竊盜犯行，辯稱：97年12月14日
    其在高雄，於同月15日凌晨0 時許，其與曾政彥電話聯絡，
    曾政彥要其凌晨5 時許到高屏大橋附近拿錢，其就搭載計程
    車從高雄到高屏大橋（見原審98易431 卷第51頁背面、第10
    4 頁），嗣又辯稱：因曾政彥於97年12月14日晚上8 時許本
    要在高雄市三民區之玄興宮還其新臺幣（下同）8,000 元，
    結果曾政彥沒去，後改約同月15日凌晨0 時在高屏大橋拿錢
    ，其從凌晨1 時許打到凌晨5 時許，曾政彥均沒接電話，計
    程車司機亦等其5 個多小時，其間該司機曾載其去吃宵夜，
    嗣又回高屏大橋等，因無等到曾政彥，故計程車又搭載其回
    高雄（見97偵8448偵查卷第26頁；原審98易431 卷第158 、
    159 頁、第159 頁背面）。經查：
  (一)曾政彥與綽號「有財」之人於97年12月15日凌晨4 時許，在
    屏東縣屏東市○○路91-6號工廠外，以攀越鐵柵門之方式，
    進入上開工廠，復以不明之工具，剪斷附加於該工廠鐵柵門
    上之銅掛鎖，欲竊取傅祥煇所有之發電機等物，將之搬運至
    上開鐵柵門處，然尚未載運離開現場，因為警查獲而不遂之
    事實，業經證人曾政彥於警詢、偵訊時證述其有於上開時、
    地，與綽號「有財」之人，以踰越上開鐵柵門之方式，進入
    工廠內，欲竊取發電機等物而不遂等語（見警卷第3 至6 頁
    ；97偵8448偵查卷第4 至6 頁），及證人即告訴人傅祥煇於
    警詢、原審審理時證稱遭竊之財物有發電機等物、銅掛鎖有
    被破壞等語明確（見警卷第9 至11頁；原審98易431 卷第15
    6 至157 頁），並有贓物認領保管單1 份、現場照片12張等
    在卷可稽（見警卷第19至25頁），復有手套1 雙扣案可資佐
    證，應屬真實。至證人曾政彥雖於警詢、偵訊時證稱其與綽
    號「有財」之人是翻越鐵柵門入內，並未持工具破壞掛鎖云
    云（見警卷第4 頁；97偵8448偵查卷第4 、5 頁），然證人
    傅祥煇於警詢及原審審理時已證稱其工廠鐵柵門原有以掛鎖
    鎖住，但於案發後掛鎖被剪斷，鐵柵門被打開等語（見警卷
    第10頁；原審98易431 卷第156 頁），且依卷附現場照片3
    張所示（見警卷第21、25頁），質地堅硬、由內反鎖之銅掛
    鎖確因遭不明工具破壞而掉落於工廠內小貨車旁，可見證人
    傅祥煇上開所證，應屬可採；再者，所竊發電機等物，重量
    非輕，曾政彥與綽號「有財」之人於翻越鐵柵門後，始基於
    搬運贓物之便利，由工廠鐵柵門內破壞掛鎖，以開啟鐵柵門
    ，亦與常理相符，證人曾政彥上開所證未持工具破壞掛鎖云
    云，不足採信。
  (二)證人曾政彥於警詢及偵訊時均證稱其是與綽號「有財」之臺
    中市人進入上開工廠行竊，而綽號「有財」之人所持有之手
    機號碼為0000000000號（見警卷第4 頁；原審98易431 卷第
    82頁、第82頁背面），又經調閱手機號碼0000000000號用戶
    登記資料、通聯紀錄及基地臺位置（見97偵8448偵查卷第11
    、12頁），記載手機號碼0000000000號之用戶即為被告，被
    告亦自承其有使用該手機號碼（見原審98易431 卷第158 頁
    ），且該手機號碼之基地臺位置，於97年12月15日凌晨4 時
    31分23秒、4 時39分34秒、4 時52分55秒、在屏東縣屏東市
    橋南里工業四路2 號，同日凌晨4 時47分19秒、在屏東縣屏
    東市○○里○○路420 號6 樓，凌晨4 時58分27秒、凌晨4
    時59分24秒、凌晨5 時5 分50秒、在屏東縣屏東市○○○路
    ○ 段261 號4 樓，而上開緝獲時不久之3 基地臺涵蓋區域與
    本案址設屏東縣屏東市○○路91-6號遭竊之工廠甚為接近，
    甚而該工廠包含在屏東縣屏東市○○里○○○路2 號之基地
    臺涵蓋區域內，有中華電信股份有限公司行動通信分公司98
    年1 月10日行維三字第0980000013號函暨所附基地臺涵蓋區
    域圖、屏東市地圖各1 份附卷可參（見97偵8448偵查卷第22
    至25頁；99易緝34原審卷第40頁）；另據卷附戶籍謄本1 份
     ( 見 原審98易431 卷第46頁) ，被告於案發當時之戶籍地
    為臺中縣豐原市○○路518 號，與證人曾政彥上開於警詢時
    所陳同夥為臺中市人亦具地緣關係，足證與曾政彥共犯上開
    竊盜犯行之綽號「有財」之人，應屬被告無訛。
  (三)證人曾政彥嗣於原審審理時改稱：與其共犯者叫林有財，住
    在屏東，因被告於97年12月15日連續打10幾通電話跟其要錢
    ，故警方問其手機號碼0000000000號是否為綽號「有財」之
    人所有，其就向警方說你說是就是，實際上林有財之電話不
    是0000000000號，與其共犯者並非被告，其與被告不是朋友
    ，其亦無被告之電話云云（見原審卷第72至73頁、第83頁背
    面），及於警詢時陳稱其僅知綽號「有財」之人姓林而已（
    見警卷第4 頁）。然經原審勘驗證人曾政彥於97年12月15日
    之警詢光碟，據附表所示（全部勘驗筆錄，見原審98易431
    卷第81至83頁），證人曾政彥是於警方提示手機、再三確認
    下，答覆綽號「有財」之人之手機號碼為0000000000號，並
    無上開所陳因迫於無奈才任意回覆之情，亦無神智不清一節
    ，業如前述。況證人曾政彥於檢察官訊問時又再證稱綽號「
    有財」之人之手機號碼為0000000000號，前後證述一致；復
    觀之通聯紀錄及臺灣臺中地方法院98年度易字第3469號刑事
    判決各1 份（見97偵8448偵查卷第11頁；原審99易緝34卷第
    89頁、第89頁背面），證人曾政彥曾於97年12月14日凌晨1
    時39分21秒，以其所自承持有之0000000000號手機號碼（原
    審98易431 卷第83頁背面），撥打被告之0000000000號手機
    號碼，通話秒數達6 秒，參以被告、證人曾政彥2 人於原審
    審理期間之98年8 月4 日凌晨2 時許，又在臺中縣清水鎮○
    ○里○○路23之10號共同犯攜帶兇器毀壞安全設備竊盜犯行
    ，則倘證人曾政彥與被告非相互熟識之朋友，何以於半夜時
    分主動撥打手機予被告，復另在臺中縣清水鎮共同犯案？再
    者，除該次通聯紀錄外，2 人迄至97年12月15日凌晨4 時31
    分23秒才又有第2 次通聯，顯與被告所辯因證人曾政彥於97
    年12月14日晚上8 時未到高雄市還錢，2 人曾以電話改約高
    屏大橋之情不符，且被告自97年12月15日凌晨4 時31分23秒
    至同日上午8 時28分25秒，共計撥打證人曾政彥0000000000
    號手機號碼17通，然通話秒數均為0 秒，證人曾政彥並未接
    起來電，則證人曾政彥於警詢時豈有可能知悉被告來電之目
    的即為討債！足徵被告、證人曾政彥間是否真有借款債務存
    在，容有疑問；而被告固非姓林，然證人曾政彥既於警詢及
    偵訊時均以綽號「有財」稱呼與其共犯之人，不願吐露共犯
    真實姓名，則渠供稱「我只知道他姓林」云云，是否屬實，
    本非無疑，況共犯者為避免事跡敗露而被同夥供出，抑或稱
    呼方便，常以假姓名、綽號代之，更何況被告姓名為胡錦「
    財」，曾政彥因此呼之「有財」，亦合情理，此由被告亦僅
    知曾政彥叫「屏東仔」可見一斑（見97偵8448偵查卷第19、
    20頁；原審98易431 卷第51頁背面），則綽號「有財」之人
    是否真為姓林，尚有疑義，非無可能亦為綽號之部分，不足
    據為有利被告之認定，可見證人曾政彥於原審審理時翻異前
    詞，顯屬迴護被告之語，不足採信。
  (四)被告於原審審理時先辯稱於97年12月15日凌晨0 時許，其與
    曾政彥電話聯絡，曾政彥要其凌晨5 時許到高屏大橋附近拿
    錢云云，嗣又辯稱：因曾政彥於97年12月14日晚上8 時許本
    要在高雄市三民區之玄興宮還其8,000 元，後改約同月15日
    凌晨0 時在高屏大橋拿錢，其從凌晨1 時許打到凌晨5 時許
    ，曾政彥均沒接電話，計程車司機亦等其5 個多小時，其間
    該司機曾載其去吃宵夜，嗣又回高屏大橋等，因無等到曾政
    彥，故計程車又搭載其回高雄云云。經查，被告前後說詞互
    核以析，被告究與曾政彥相約於97年12月15日凌晨0 時許，
    抑或同日凌晨5 時乙節，被告辯詞反覆不一；復參以通聯紀
    錄1 份及基地臺涵蓋區域圖3 份所示（見97偵8448偵查卷第
    11、12、23至25頁），被告之0000000000號手機號碼與曾政
    彥0000000000號手機號碼，自97年12月14日凌晨1 時39分21
    秒至同月15日凌晨4 時31分23秒間，並無任何通聯紀錄，且
    於97年12月15日凌晨4 時31分23秒、4 時39分34秒、4 時52
    分55秒、基地臺位置在屏東縣屏東市○○里○○○路2 號，
    同日凌晨4 時47分19秒、基地臺位置在屏東縣屏東市○○里
    ○○路420 號6 樓，凌晨4 時58分27秒、凌晨4 時59分24秒
    、凌晨5 時5 分50秒、基地臺位置在屏東縣屏東市○○○路
    ○ 段261 號4 樓，而上開3 基地臺涵蓋區域均未包含高屏大
    橋及其鄰近區域，縱被告因借款債務而於高屏大橋等待曾政
    彥，等待期間曾離去高屏大橋用餐，亦無於接近約定之凌晨
    5 時許，捨近求遠，前往屏東縣屏東市○○○路、和生路鄰
    近地區用餐之理；再者，倘被告與曾政彥間確有借款債務關
    係存在，被告僅為請求曾政彥返還借款8,000 元，即從97年
    12月14日晚上8 時許等待至同月15日凌晨5 時許，甚由高雄
    市三民區包計程車搭乘至高屏大橋，並要求計程車司機在高
    屏大橋停留5 個小時之久，所花費之時間、金錢等成本，顯
    與借款債務8,000 元不成比例，與常情有悖，足證被告上開
    所辯，屬卸責之詞，殊無可採。
  (五)被告、檢察官於原審準備程序時均聲請傳喚證人田泰進（見
    98易431 本院卷第52、73頁、第52頁背面），然證人田泰進
    經原審合法傳喚未到庭，並囑託臺灣高雄地方法院檢察署代
    為拘提，亦拘提無著，有戶籍謄本1 份、原審送達證書3 份
    、刑事報到單4 份、本院98年12月17日屏院惠刑辰98易431
    字第0980034063號函1 份、臺灣高雄地方法院檢察署98年12
    月23日雄檢惠來98助1409字第120820號函1 份及高雄市政府
    警察局三民第二分局99年1 月22日高市警三二分偵字第0980
    039133號函1 份等在卷可憑（見98易431 本院卷第60、68、
    70、92、102 、142 、146 、149 、151 、154 、169 頁）
    ，檢察官、被告嗣均捨棄傳喚（見原審98易431 卷第104 頁
    、第158 頁背面），至本院審理時，亦未再聲請傳喚。況被
    告聲請傳喚證人田泰進之目的，是為證明被告於97年12月14
    日晚上曾在高雄市三民區之玄興宮等待曾政彥還款及於翌（
    25）日為曾政彥交保等情節，惟縱被告與曾政彥間有借款債
    務之存在及確由證人田泰進出錢，以被告之名義為曾政彥交
    保，證人田泰進亦不足以證明被告97年12月15日凌晨4 時至
    凌晨4 時30分許間之行蹤，併此指明。
  (六)被告上訴意旨另以，本案發電機重達120 公斤，合2 名壯漢
    均無法搬動，何況被告已罹口腔癌第3 期，身體虛弱，如何
    搬此重物云云，惟本案發電機實係100 公斤，業經告訴人傅
    祥輝陳明在卷（警卷第10頁），固非1 人所能搬動，惟本案
    被告與曾政彥均係成人，合渠2 人之力，將之搬動鐵柵門口
    ，仍非難事，此部分辯詞，尚嫌無據；至扣案扳手經原審送
    內政部警政署刑事警察局鑑定，鑑定結果並未顯現可資比對
    之指紋，有內政部警政署刑事警察局99年11月15日刑紋字第
    0990147693號鑑定書1 份存卷可參（見原審99易緝34卷第75
    頁），固查無被告指紋，惟該扳手僅係遺留現場非告訴人所
    有之可疑物，因同案被告曾政彥已否認該扳手為其所有，僅
    無證據證明係被告或曾政彥持以犯罪所用，但仍不足推論被
    告並未曾犯罪，至為明確。
  (七)綜上，被告與曾政彥以翻越鐵柵門進入工廠內，並持不明工
    具，破壞銅掛鎖之方式行竊未遂之共犯，應屬被告無誤，被
    告犯行，洵堪認定，應依法論科。
二、按刑法第321 條第1 項第3 款所稱兇器，其種類並無限制，
    凡客觀上足對人之生命、身體、安全構成威脅，具有危險性
    之兇器均屬之，且祇須行竊時攜帶此種具有危險性之兇器為
    已足，並不以攜帶之初有行兇之意圖為必要，亦不以由甲地
    帶至乙地為限（最高法院79年臺上字第5253號判例要旨參照
    ）；門鎖如為掛鎖，尚非屬門之部分，則為安全設備（最高
    法院69年度臺上字第776 號判決要旨參照），再按刑法第32
    1 條第1 項第2 款規定將「門扇」、「牆垣」、「其他安全
    設備」並列，而所謂「門扇」應專指門戶，即分隔住宅或建
    築物內外之出入口大門而言。另「其他安全設備」，則指門
    扇、牆垣以外，依社會通常觀念足認為防盜之一切設備者，
    如門鎖、窗戶、房間門或通往陽臺之門即屬之；而籬笆本係
    因防閑而設，自屬安全設備之一種，究與牆垣係用土磚作成
    之性質有間，最高法院25年上字第4168號、45年臺上字第21
    0 號判例可資參照。是以本案被告踰越之廠房外鐵柵門（警
    卷第25頁相片參照），並非分隔住宅或建築物內外之出入口
    大門，自非屬上開規定所指之「門扇」甚明，然該附設於廠
    房外之鐵柵門既具有防閑之效用，依社會通常之觀念，乃維
    護安全之防盜設備，自屬同條文規定之安全設備無疑。再被
    告與曾政彥用以剪壞銅掛鎖之工具，雖未扣案，然既得毀壞
    金屬鎖頭，該工具自是質地堅硬，持之揮擊足對人之生命、
    身體造成威脅，顯為具有危險性之兇器。是被告以翻越鐵柵
    門之方式進入工廠行竊，又持不明工具破壞懸掛於該鐵柵門
    上屬安全設備之掛鎖，核其所為，係犯刑法第321 條第1 項
    第3 款、第2 款之攜帶兇器、毀越安全設備竊盜未遂罪。其
    毀壞銅掛鎖之行為，已吸收於該次竊盜犯行之加重條件，無
    更行構成毀損他人物品罪之餘地（最高法院83年度臺上字第
    3856號判決要旨參照）。又檢察官固認被告、曾政彥持扣案
    扳手剪壞掛鎖之行為，惟為被告、曾政彥所否認，依卷附照
    片1 張所示（見警卷第21頁），該鎖頭屬於得以鑰匙開啟而
    卸下之型式，為掛鎖，並未附合成鐵柵門之一部，應屬安全
    設備；另扣案之扳手，並無積極證據證明被告、曾政彥有攜
    帶該扳手，已如上述，尚難僅因於現場扣得及非告訴人所有
    ，而逕認屬被告、曾政彥行竊時所攜帶，檢察官所認，尚有
    未洽；又曾政彥於偵訊時已證述其與被告均有翻越鐵柵門入
    內竊盜等語（見97偵8448偵查卷第4 頁），然檢察官卻漏未
    審酌此情，惟此等是屬竊盜加重條件之增加、減少，尚不生
    變更起訴法條之問題，附此敘明。被告與曾政彥就上開犯行
    間，有犯意聯絡及行為分擔，為共同正犯。被告已著手於竊
    盜行為之實行，未竊得財物即為警方查獲，為未遂犯，茲依
    刑法第25條第2 項之規定，按既遂犯之刑減輕之。
三、原審認被告罪證明確，因而適用刑法第28條、第321 條第2
    項、第1 項第2 款、第3 款、第25條第2 項、第38條第1 項
    第2 款等規定，並審酌被告正值盛年，竟不思正當工作，於
    強盜案件假釋期間，仍著手竊取被害人財物，甚而於法院審
    理中，與曾政彥又在改制後之臺中市再犯，顯見其惡性重大
    ，兼衡其犯罪之動機、目的、手段、素行、竊取財物之價值
    及未得逞等一切情狀，量處如有期徒刑1 年4 月。並敘明扣
    案之手套1 雙，為共犯曾政彥所有供犯本案所用之物，業據
    其供承在卷（見97偵8448偵查卷第5 頁；原審卷第158 、15
    9 頁），應依刑法第38條第1 項第2 款之規定，予以沒收。
    至扣案之扳手1 支，並無積極證據證明為被告、共犯曾政彥
    所有供本件犯罪所用，復非違禁物，故不予沒收等各節。其
    認事用法，核無不合（原審固誤認被告踰越之「鐵柵門」屬
    於刑法第321 條第1 項第2 款所定之「門扇」，而論以踰越
    門扇竊盜罪，惟其論斷之罪名同為刑法第321 條第1 項第2
    款，並無二致，尚無礙於判決之結果，由本院逕予更正），
    量刑亦屬允當。被告上訴意旨否認犯罪，指摘原判決不當，
    為無理由，應予駁回。
據上論斷，應依刑事訴訟法第368條，判決如主文。
本案經檢察官陳宗吟到庭執行職務。
中    華    民    國  100     年    5     月    31    日
                  刑事第七庭    審判長法  官  莊飛宗
                                      法  官  謝宏宗
                                      法  官  蔡廣昇
以上正本證明與原本無異。
不得上訴。
中    華    民    國   100    年    5     月    31    日
                                      書記官  曾允志
附錄本判決論罪科刑法條：
中華民國刑法第321條
（加重竊盜罪）
犯竊盜罪而有下列情形之一者，處 6 月以上、5 年以下有期徒
刑，得併科新臺幣 10 萬元以下罰金：
二、毀越門扇、牆垣或其他安全設備而犯之者。
三、攜帶兇器而犯之者。
前項之未遂犯罰之。
附表：
┌───────────────────────────┐
│97年12月15日證人曾政彥警詢光碟之勘驗筆錄              │
├───────────────────────────┤
│……問：現在這個資料（即提示證人曾政彥手機），剛才那個│
│有財的電話是不是這支電話？                            │
│答：嗯。                                              │
│問：這支嗎？                                          │
│答：嗯。                                              │
│問：行動電話是0000000000號，是不是？                  │
│答：是，這支是。                                      │
│問：467嗎？                                           │
│答：嗯。                                              │
│……（以上問者為警方；答者為證人曾政彥）              │
└───────────────────────────┘